臺灣臺中地方法院行政訴訟判決
111年度交字第19號
原      告  胡澤恒  

被      告  臺中市交通事件裁決處
                      設臺中市○○區○○○路00號
代  表  人  黃士哲    住同上
訴訟代理人  黃曉妍律師
上列當事人間交通裁決事件，原告不服被告民國111年1月12日中
市裁字第68-GT0000000號裁決書，提起行政訴訟，本院判決如下
：
    主  文
原告之訴駁回。
訴訟費用新臺幣參佰元由原告負擔。
    事實及理由
一、程序事項：
　　按行政訴訟法第237條之7規定，交通裁決事件之裁判，得不
    經言詞辯論為之。本件屬交通裁決事件，依兩造所述各節及
    卷內資料其事證已臻明確，本院認無經言詞辯論之必要，爰
    不經言詞辯論而為判決。
二、事實概要：
　　原告於民國109年9月29日21時00分許，駕駛號牌MLH-2177號
    普通重型機車(下稱系爭車輛），行經臺中市西屯區市政北
    七路與惠來路口，因「駕車行經有燈光號誌管制之交岔路口
    闖紅燈」之違規行為，為臺中市政府警察局第六分局（下稱
    舉發機關）員警認定原告違反道路交通管理處罰條例第53條
    第1項之規定，對原告當場掣開第GT0000000號舉發違反道路
    交通管理事件通知單。被告續於111年1月12日以中市裁字第
    68-GT0000000號裁決書（下稱原處分），依道路交通管理處
    罰條例第53條第1項、第63條第1項第3款及「違反道路交通
    管理事件統一裁罰基準表」之規定，按逾越應到案期限60日
    以上，逕行裁處原告罰鍰新臺幣（下同）2,700元，並記違
    規點數3點。
三、原告主張略以：
　　當下員警告知要十天後才能繳交，原告要照顧新生兒以及太
    太，加上要上班而遺漏此事，對罰單並無拖欠之意；到案日
    期10月29日之後無再收到通知，一直到今日才直接寄裁決文
    書，讓民眾多繳罰鍰感到有所逼迫，應取消溢繳罰金及違規
    點數3點等語。並聲明：原處分撤銷。
四、被告答辯略以：
    舉發員警當場填製舉發通知單，並經原告現場簽收，已發生
    合法送達之效力。既然原告當場已知悉其遭舉發，並簽收舉
    發通知單，卻未於舉發通知單所定期限前往指定處所聽候裁
    決，亦未於期限內繳納罰鍰結案或向被告陳述意見，則被告
    以原告逾越上開期限60日以上未繳納罰鍰為由逕行裁決處罰
    原告，洵屬有據等語。並聲明：原告之訴駁回。
五、本院之判斷：
(一)按「汽車行駛至交岔路口，其行進、轉彎，應依下列規定：
    一、應遵守燈光號誌或交通指揮人員之指揮，遇有交通指揮
    人員指揮與燈光號誌並用時，以交通指揮人員之指揮為準。
    」、「（第1 項）汽車駕駛人，行經有燈光號誌管制之交岔
    路口闖紅燈者，處新臺幣1千8百元以上5千4百元以下罰鍰。
    （第2項）前項紅燈右轉行為者，處新臺幣6百元以上1千8百
    元以下罰鍰。」、「汽車駕駛人有下列各款所列條款之一者
    ，除依原條款處罰鍰外，並予記點：三、有……第53條……情形
    之一者，各記違規點數3點。」道路交通安全規則第102條第
    1項第1款、道路交通管理處罰條例第53條第1項、第2項及第
    63條第1項第3款分別定有明文。
(二)經查，111年3月10日中市警六分交字第1110024128號函復說
    明略以：「……二、本案係本分局員警於109年9月29日21時0
    分執行違規取締勤務時在本市西屯區市政北七路與惠來路口
    ，發現旨案車輛行經有燈光號誌管制之交岔路口闖紅燈，爰
    依法攔停製單舉發。三、旨案相關蒐證影像，因時間久遠已
    不復保存，併予敘明。四、檢復舉發違法交通事件通知單1
    份。」等語（見本院卷第53頁）可知，原告於事實概要欄所
    載之時、地，騎乘系爭車輛闖紅燈之違規，亦為原告所不爭
    執，故認本件原告之行為已違反道路交通管理處罰條例53條
    第1項之規定至明。
(三)原告雖主張到案日期10月29日之後無再收到通知，一直到今
    日才直接寄裁決文書云云，然按「行為人有本條例之情形者
    ，應填製舉發通知單，並於被通知人欄予以勾記，其通知聯
    依下列規定辦理：……拒絕簽章者，仍應將通知聯交付該駕駛
    人或行為人收受，並記明其事由及交付之時間；拒絕收受者
    ，應告知其應到案時間及處所，並記明事由與告知事項，視
    為已收受。」處理細則第11條第1項第1款定有明文。又舉發
    通知單係用以通知駕駛人所受舉發之交通違規事由，並令受
    舉發之駕駛人得以知悉「應到案日期」及「應到案處所」，
    即完成舉發程序。本件原告闖紅燈違規遭員警攔停後，員警
    遂當場對原告掣單舉發，並經由原告現場親自簽收，有舉發
    通知單綜合查詢在卷可稽（見本院卷第49頁），足見員警有
    將本件應到案處所及時間等相關權利對原告告知，依上開說
    明，即已發生送達之效力。惟原告既已知悉應到案時間及處
    所，卻未於到案期限前繳納罰鍰或陳述意見，致遲誤到案期
    限逾60日以上，顯可歸責於原告，被告續以原處分，依道路
    交通管理處罰條例第53條第1及「違反道路交通管理事件統
    一裁罰基準表」之規定，按逾到案期限60日以上之基準，裁
    處原告第4階段罰鍰2,700元，記違規點數3點，自無違誤。
    故原告以要照顧新生兒以及太太，加上要上班疏有遺漏為由
    主張免罰，即非可採。從而，被告對原告作成原處分之裁罰
    ，洵屬於法有據。
六、本件事證已臻明確，兩造其餘主張及陳述，經核於判決結果
    不生影響，爰不逐一論列，附此敘明。
七、本件第一審裁判費為300元，應由原告負擔，爰確定第一審
    訴訟費用額如主文第2項所示。
據上論結，本件原告之訴為無理由，依行政訴訟法第237條之7、
第98條第1項前段、第237條之8第1項，判決如主文。
中　　華　　民　　國　 111　　年　  8 　月　　 24 　　日
　　　　　　　　行政訴訟庭　法　官   吳俊螢
上為正本係照原本作成。
如不服本判決，應於送達後20日內，向本院提出上訴狀，其未表
明上訴理由者，應於提出上訴後20日內向本院補提理由書（均須
按他造人數附繕本）。上訴理由應表明關於原判決所違背之法令
及其具體內容，或依訴訟資料可認為原判決有違背法令之具體事
實。
中　　華　　民　　國　　111 　年　　8 　　月　　24　　日
                            書記官   王素珍